# 请教陈版，股权投资成本计量问题

提问人：yan7822 时间：2016-03-16 14:04:35
某公司与某农村信用合作社签订了认购不良资产协议书，协议约定：乙方认购 1 股股份，须自愿出资人民币0.5元收购不良资产，购买的不良资产由成立后的银行负责管理和清收，对收回的不良资产，在扣除合理成本后全部用于提高某农村商业银行的拨备。 公司拟认购 2000 万股份，并于 2014 年 4 月份支付购买不良资产款 1000 万元，公司 2014 年在应收款项类金融资产核算，并全额计提减值准备1000 万元。 2015 年支付 2000 万元股本金计入可供出售金融资产，占比4.75%。 请教陈版，该笔投资成本应为 2000 万，还是 3000万？查阅南京高科 2010 年购买广州农商行股权公告，该公司将支付的全部价款做为对该银行的投资，本案例是否也应将 3000 万作为对银行的投资成本？@chenyiwei

回答人：chenyiwei
这种交易的特点是将出资认购不良资产和认购农商行或城商行股权相捆绑，构成一揽子交易。事实上该交易的目的就是为了购入该农商行或城商行的股权，取得不良资产的可回收金额有相当大的不确定性，无法可靠估计。 在此情况下，基于认购不良资产与认购股权属于一揽子交易，因此建议将这两笔价款都计入长期股权投资（或可供出售金融资产）的成本，取得不良资产的初始计量金额为零。如果后续真的收回了不良资产，则按实际收回款项确认为投资收益。